臺灣高等法院臺南分院民事裁定
111年度抗字第32號
抗  告  人  元邦建設開發股份有限公司

法定代理人  黃佳祺  
相  對  人  蔣清在  
上列抗告人因與相對人間聲明異議事件，對於中華民國111年2月
18日臺灣臺南地方法院111年度執事聲字第11號所為裁定提起抗
告，本院裁定如下： 
    主  文
抗告駁回。
抗告程序費用由抗告人負擔。
    理  由
一、抗告意旨略以：伊執債權讓與同意書、債權讓與通知存證信
    函正本，以原法院86年度執字第1399號強制執行事件（下稱
    系爭執行事件）卷附債權讓與人王周金厘所憑債權憑證（下
    稱系爭債權憑證、系爭債權）為執行名義，向原法院民事執
    行處聲請強制執行，原法院司法事務官應依強制執行法第6
    條第2項前段規定調閱系爭執行事件卷宗查閱相關債權證明
    文件，卻未調閱系爭執行事件卷宗，逕以抗告人未補正債權
    證明文件正本為由，駁回抗告人強制執行之聲請，非屬適法
    。原裁定雖稱系爭執行事件卷已銷毀，無從調閱以查明是否
    有系爭債權存在云云，然系爭執行事件承辦股於伊聲請閱卷
    後，不僅未對抗告人表明該卷已銷毀，反要求伊補繳聲請費
    新臺幣（下同）100元，顯見原裁定以系爭執行事件卷已銷
    毁，無法調卷執行為由，謂抗告人之聲請不合法，並駁回抗
    告人之異議，亦非適法妥當。爰依法提起抗告，求為廢棄原
    裁定等語。
二、按強制執行，依執行名義為之。債權人聲請強制執行，應依
    規定提出證明文件，強制執行法第4條第1項、第6條第1項定
    有明文。又聲請強制執行有不合程式或不備其他要件，其情
    形可以補正，經定期命其補正而未補正者，執行法院應以裁
    定駁回之，此觀強制執行法第30條之1準用民事訴訟法第249
    條第1項第6款規定即明。經查，抗告人係以第三人王周金厘
    對相對人取得系爭債權憑證，王周金厘已將系爭債權讓與抗
    告人為由，聲請對相對人強制執行，惟抗告人未提出系爭債
    權憑證，經原審於民國111年1月14日命抗告人於文到5日内
    補正執行名義正本，該執行命令已於111年1月17日送達抗告
    人，有送達證書附於執行卷內可稽。而原法院司法事務官雖
    欲調閱系爭執行事件卷宗，然該卷宗業已銷毁，有原法院調
    案申請證明在卷可稽，亦經原法院檔案室書記官回覆系爭執
    行卷宗業經核准銷毀，無從借予本院等語，有本院公務電話
    紀錄在卷可佐（見本院卷第45頁），則系爭執行事件卷宗既
    已銷毀，無從調閱該卷宗以查明是否確有系爭債權存在，抗
    告人自仍應提出系爭債權憑證正本，據以聲請強制執行。惟
    抗告人逾期並未補正，其聲請為不合法，自應予駁回。抗告
    人主張原法院司法事務官未依強制執行法第6條第2項規定調
    卷查明系爭債權是否存在，逕駁回其強制執行之聲請，非屬
    適法云云，為不可採。又抗告人縱有向系爭執行事件承辦股
    聲請閱卷，經該股要求抗告人補繳聲請費100元，然此尚無
    礙於抗告人並未遵期補正系爭執行名義正本之認定。從而，
    原審以抗告人逾期未補正執行名義正本，原法院司法事務官
    駁回抗告人強制執行之聲請並無不當，而裁定駁回抗告人之
    異議，自無不合。抗告意旨指摘原裁定不當，求予廢棄，為
    無理由，應予駁回。
三、據上論結，本件抗告為無理由，爰裁定如主文。
中　　華　　民　　國　　111 　年　　3 　　月　　30　　日
                  民事第五庭    審判長法  官   藍雅清  
                          
                                      法  官   陳春長

                                      法  官   張季芬
上為正本係照原本作成。
本裁定除以適用法規顯有錯誤為理由外，不得再抗告。如提再抗
告，應於收受送達後十日內向本院提出再抗告狀（須附繕本），
並繳納再抗告費新台幣一千元。
提起再抗告應委任律師或具有律師資格之人之委任狀；委任有律
師資格者，另應附具律師資格證書及釋明委任人與受任人有民事
訴訟法第466條之1第1項但書或第2項所定關係之釋明文書影本。
中　　華　　民　　國　　111 　年　　3 　　月　　30　　日

                                      書記官  王雪招
【附註】
民事訴訟法第495條之1第2項準用同法第466條之1第1、2項規定
：
⑴對於第二審判決上訴，上訴人應委任律師為訴訟代理人。但上
  訴人或其法定代理人具有律師資格者，不在此限。
⑵上訴人之配偶、三親等內之血親、二親等內之姻親，或上訴人
  為法人、中央或地方機關時，其所屬專任人員具有律師資格並
  經法院認為適當者，亦得為第三審訴訟代理人。
民事訴訟法第466條之2第1項：
上訴人無資力委任訴訟代理人者，得依訴訟救助之規定，聲請第
三審法院為之選任律師為其訴訟代理人。